# 请教陈版主关于处置子公司款项折现的问题

提问人：damon0306 时间：2019-01-22 09:24:19
请教陈老师， 2018 年 3 月，A 公司处置子公司 B 股权予 C，处置款项分3 年收回，每半年收回一次。在 A 公司个别报表，应收款项以折现后价值作为处置价值,并确认未实现融资收益（前提假设已然达到丧失控制权的时点）。不料，C 公司于年度财务报表截止日提前还了将近后期三期款项，并约定以后款项还按之前协议约定（相当于后续三期还款日不再还款）。那么处置日的处置价值需要按实际回款情况重新计算吗？因为涉及到 A 公司的个别报表投资收益的确认及 A 公司的合并报表，且影响金额较大。正确应该如何处理？

回答人：chenyiwei
不需要调整丧失控制权之日确认的处置损益，但提前还款属于对债务条件的修改，故应将提前还款部分对应的账面价值与收到提前还款金额之间的差额（即原未确认融资费用的金额）确认为营业外收入。